【裁判字號】    98,訴,91
【裁判日期】    980310
【裁判案由】    毒品危害防制條例
【裁判全文】
臺灣臺北地方法院刑事判決                98年度訴字第91號
公  訴  人  臺灣臺北地方法院檢察署檢察官
被      告  甲○○
                    （現於臺灣臺北監獄執行中）
上列被告因毒品危害防制條例案件，經檢察官提起公訴（97年度
毒偵字第3753號），嗣被告於準備程序進行中就被訴事實為有罪
之陳述，由本院裁定以簡式審判程序審理，判決如下：
    主  文
甲○○施用第一級毒品，累犯，處有期徒刑壹年貳月。
    事  實
一、甲○○曾於民國94年間，因施用第二級毒品案件，經依本院
    94年度毒聲字第703 號裁定送觀察、勒戒後，認無繼續施用
    毒品之傾向，於95年3月1日釋放出所，並由臺灣臺北地方法
    院檢察署檢察官於同年3月3日以95年度毒偵緝字第47號、第
    48號為不起訴之處分。又於95年間，因施用第二級毒品案件
    ，經本院以95年度易字第2039號判處有期徒刑5 月確定（嗣
    減為有期徒刑2月15日），並於96年7月16日執行完畢。再於
    96年間，因施用第二級毒品案件，經本院以96年度易字第15
    06號判處有期徒刑6月（嗣減為有期徒刑3 月），並於97年4
    月14日執行完畢。
二、詎甲○○竟不知悔改，復於釋放完畢後5 年內再基於施用第
    一級毒品海洛因及第二級毒品甲基安非他命之犯意，於97年
    9月24日下午某時許，在其位於臺北市○○區○○路7段36號
    住處，以將海洛因及甲基安非他命放入玻璃球加熱燃燒之方
    式，同時施用海洛因及安非他命1次。嗣於97年9月25日上午
    10時許，經警持搜索票在其上開住處搜索，並徵得其同意採
    集尿液送驗後，呈鴉片類及安非他命類陽性反應，始查悉上
    情。
三、案經臺北市政府警察局大安分局報請臺灣臺北地方法院檢察
    署檢察官偵查起訴。
    理  由
一、本案被告甲○○所犯為死刑、無期徒刑、最輕本刑為3 年以
    上有期徒刑以外之罪，被告於準備程序中就被訴事實為有罪
    之陳述，經法官告知簡式審判程序之旨，並聽取公訴人、被
    告之意見後，本院認為適宜進行簡式審判程序，而依刑事訴
    訟法第273條之1第1項規定，裁定改用簡式審判程序。
二、前揭犯罪事實，業據被告迭次於偵查及本院準備、審理時坦
    承不諱（見偵查卷第31頁、本院卷第27頁反面、第29頁反面
    ），且被告為警查獲後所採集之尿液，經鑑定結果，呈鴉片
    類及安非他命類陽性反應，此有臺灣尖端先進生技醫藥股份
    有限公司97年10月3 日濫用藥物檢驗報告及臺北市政府警察
    局偵辦毒品案件尿液檢體委驗單各1 紙附卷可稽（見偵查卷
    第8至9頁），足認被告上揭出於任意性之自白核與事實相符
    。又被告於94年間，因施用第二級毒品案件，經依本院94年
    度毒聲字第703 號裁定送觀察、勒戒後，認無繼續施用毒品
    之傾向，於95年3月1日釋放出所，並由臺灣臺北地方法院檢
    察署檢察官於同年3月3日以95年度毒偵緝字第47號、第48號
    為不起訴之處分等情，有臺灣高等法院被告前案紀錄表在卷
    可稽，綜上所述，被告於前次觀察、勒戒執行完畢釋放後，
    5年內再犯本案施用毒品之犯行，犯行明確，應依法論科。
三、按海洛因、甲基安非他命分別係毒品危害防制條例第2 條第
    2項第1款、第2 款所規定之第一級毒品、第二級毒品，不得
    非法持有、施用。被告非法持有該等毒品進而施用，核其所
    為，係分別犯毒品危害防制條例第10條第1 項之施用第一級
    毒品罪及同條第2 項之施用第二級毒品罪。被告持有第一級
    毒品及第二級毒品之低度行為，均已分別為施用之高度行為
    所吸收，不另論罪。被告以一行為同時施用第一級毒品及第
    二級毒品，係一行為觸犯數罪名，為想像競合犯，應從一重
    之施用第一級毒品罪處斷。被告有如犯罪事實欄第1 項所載
    之前案及執行紀錄等事實，有臺灣高等法院被告前案紀錄表
    在卷可查，其於受有期徒刑執行完畢5 年以內，故意再犯本
    件有期徒刑以上之罪，應依刑法第47條第1 項之規定，加重
    其刑。爰審酌被告曾有觸犯施用毒品之犯行，雖經觀察、勒
    戒及刑之執行，仍未能斷戒施用毒品惡習，顯見其戒治意志
    不堅，缺乏勒戒動機，本應從重量刑，惟念其施用毒品係對
    己身殘害，未造成他人具體危害，且能坦承犯行，態度尚稱
    良好，復衡其犯罪之動機、目的、手段，犯罪時所受之刺激
    及其品性、生活狀況、智識程度及檢察官求刑1年2月尚稱妥
    適等一切情狀，量處如主文之刑，以資儆懲。
據上論斷，依刑事訴訟法第273條之1第1項、第299條第1 項前段
，毒品危害防制條例第10條第1項、第2項，刑法第11條、第55條
、第47條第1項，判決如主文。
本案經檢察官徐則賢到庭執行職務。
中    華    民    國    98    年    3     月    10    日
                  刑事第十三庭  法  官  陳君鳳
以上正本證明與原本無異。
如不服本判決應於收受送達後10日內向本院提出上訴書狀，並應
敘述具體理由；其未敘述上訴理由者，應於上訴期間屆滿後20日
內向本院補提理由書（均須按他造當事人之人數附繕）「切勿逕
送上級法院」。
                                書記官  楊湘雯
中    華    民    國    98    年    3     月    10    日
附錄所犯法條：
毒品危害防制條例第10條
施用第一級毒品者，處6月以上5年以下有期徒刑。
施用第二級毒品者，處3年以下有期徒刑。


司法院資訊處製作；財團法人民間司法改革基金會備份。
